MOCHAMAD GALIH RAMDHANI

mcgalihramdhan@gmail.com | 081906795257 | mcgalihramdhani.com Tangerang, Indonesia

Profile Summary:

Halo, Saya Mochamad Galih Ramdhani Sarjana Fisika dari UIN Syarif Hidayatullah Jakarta dengan IPK sebesar 3.52. Pengalaman saya dalam menganalisis data eksperimen telah meningkatkan skill saya dalam mengidentifikasi masalah dan kemampuan *problem-solving*. Saya memiliki keterampilan organisasi yang kuat dari pengalaman organisasi masa lalu dan terbiasa bekerja di bawah tekanan. Selain itu saya juga memiliki keahlian di bidang web development dan software engineering.

Work Experiences

PT. Lutfi Rizki Abadi - Tangerang, Indonesia

Jun 2023 - Okt 2023

Staff Administrasi

- Memeriksa absensi karyawan melalui mesin absen sidik jari.
- Menghitung jam lembur karyawan.
- Mengelola data karyawan seperti data diri, BPJS, dan PKWT.
- Memantau aktivitas harian di perusahaan klien.

PT. Lutfi Rizki Abadi adalah perusahaan alih daya (outsourcing) yang menyediakan jasa tenaga kerja kepada perusahaan yang membutuhkan jasa tersebut. Selama bekerja disini saya memiliki tanggung jawab untuk memeriksa dan memantau kinerja karyawan outsourcing yang dipekerjakan di perusahaan klien.

Pusat Laboratorium Terpadu UIN Jakarta - Tangerang Selatan, Indonesia

Feb 2021 - Dec 2021

Asisten Laboratorium

- Pemeriksaan dan kalibrasi alat sebelum melakukan eksperimen.
- Membimbing mahasiswa untuk mengoperasikan alat dan mendapatkan hasil sesuai modul percobaan.
- Menilai laporan eksperimen mahasiswa.

Pusat Laboratorium Terpadu UIN Jakarta adalah Pusat Laboratorium di UIN Jakarta yang berfungsi sebagai tempat melakukan eksperimen dan penelitian terutama dibidang sains dan teknologi. Selama bekerja disini saya bertugas untuk membantu dosen dalam melakukan pengenalan alat eksperimen dan juga memberi penilaian terhadap eksperimen yang dilakukan oleh mahasiswa.

Ekspedisi 2018 event, HIMAFI UIN Jakarta - Tangerang Selatan, Indonesia

Agu 2018 - Jan 2019

Graphic Designer

- Membuat post di Instagram
- Membuat desain nametag
- Membuat desain banner

Eksperimen dan Pengenalan Prodi Fisika (Ekspedisi) adalah acara tahunan yang dilakukan oleh Himpunan Mahasiswa Fisika (HIMAFI) UIN Jakarta yang bertujuan untuk melakukan pengenalan tentang program studi Fisika. Saya berada pada divisi D3 (Desain, Dekorasi, dan Dokumentasi) bertanggung jawab tentang segala hal yang berkaitan dengan desain grafis seperti banner, nametag, dan post di Instagram.

Education and Courses

Education:

UIN Syarif Hidayatullah Jakarta - Tangerang Selatan, Indonesia

Mei 2017 - Jan 2023

Sarjana Fisika (S.Si) - 3.52/4.00

- Konsentrasi di Fisika Instrumentasi
- Anggota Himpunan Mahasiswa Fisika (HIMAFI) UIN Jakarta
- Anggota Himpunan Qari dan Qariah Mahasiswa (HIQMA) UIN Jakarta

Kursus (bootcamp):

RevoU Mini Course Digital Marketing.

RevoU (Online Course)

• RevoU Fundamental Course Software Engineering.

RevoU (Online Course)

• RevoU Mini Course Data Analytics.

RevoU (Online Course)

Skills

- Microsoft Office (Word, Excel, PPT)
- Object oriented programming (Arduino, Python)
- Web design (HTML, CSS, Javascript)
- Graphic design (Adobe Photoshop, Illustrator, Premiere Pro)

Nomor Ijazah Nasional SK BAN-PT APT [Nilai] SK BAN-PT PRODI [Nilai] 452012023000168

: No. 25/SK/BAN-PT/Akred/PT/II/2018 [A] : No. 6929/SK/BAN-PT/Ak-PPJ/S/XI/2020 [B]



KEMENTERIAN AGAMA REPUBLIK INDONESIA UNIVERSITAS ISLAM NEGERI SYARIF HIDAYATULLAH JAKARTA



Memberikan Kepada:

Mochamad Galih Ramdhani

Lahir pada tanggal 12 Januari 1999 di Tangerang

I J A Z A H SARJANA SAINS (S.Si.)

FAKULTAS : Sains dan Teknologi

PROGRAM STUDI : Fisika

NOMOR INDUK MAHASISWA : 11170970000002

NOMOR INDUK KEPENDUDUKAN / PASPOR : 3671111201990001

TANGGAL LULUS : 27 Januari 2023

Dengan segala hak dan kewajiban yang berhubungan dengan gelar akademik ini.

Rektor

AP Prof. br. Hj. Amany Lubis, M.A.



Jakarta, 24 Februari 2023

Dekan

Ir. Nashrul Haklem, S.Sl., M.T., Ph.D NIP.19710608 200501 1 005.4



PT. LUTFI RIZKI ABADI

Ruko Centra Niaga E Blok T18/12 Citra Raya, Mekar Bakti – Panongan, Tamgerang 15710

Telp: 082210536829

Email: lutfirizkiabadi@gmail.com

CERTIFICATE OF EMPLOYMENT

SURAT KETERANGAN BEKERJA

No:087/HR&GA/SKB-LIRA/X/2023

This is to certify that

Dengan ini menerangkan bahwa

Name Nama

: MOCHAMAD GALIH RAMDHANI

Employee's ID number

: 2200660067

NIK .Karyawan

. ____,

Division/Dept
Divisi/Dept

: STAFF ADMINISTRASI

Position

: KOORDINATOR LAPANGAN

<u>Jabatan</u>

Year of service(s)

Masa Kerja

: 26 JUNI 2023 S/D 25 OKTOBER 2023

Reason for leaving

: RESIGN

Alasanberhenti

We would like express our deepest thanks to Mr. Mochamad Galih Ramdhani who worked well and satisfactorily during him working period at the company

Kami mengucapkan terimakasih banyak kepada Sdr. Mochamad Galih Ramdhani yang telah bekerja dengan baik dan penuh tanggung jawab pada perusahaan ini.

Dikeluarkandi: Tangerang

PadaTanggal: 25 Oktober 2023

PT. LUTFI RIZKI ABADI

